臺灣板橋地方法院刑事判決　　　　　　　93年度訴字第1489號
公　訴　人　臺灣板橋地方法院檢察署檢察官
被　　　告　乙○○
　　　　　　　　　　號
　　　　　　　　　　三樓
選任辯護人　丁○○律師
右列被告因違反槍砲彈藥刀械管制條例案件，經檢察官提起公訴
（九十二年度偵字第二一八三六號），本院判決如下：
    主  文
乙○○未經許可，持有子彈，處有期徒刑陸月，併科罰金新臺幣
參萬元，有期徒刑如易科罰金，罰金如易服勞役，均以銀元參佰
元即新臺幣玖佰元折算壹日。扣案之具殺傷力子彈貳拾壹顆，沒
收之。
    事  實
一、乙○○前於民國九十年間，因犯妨害自由罪，經台灣台北地
    方法院於九十二年一月十三日以九十一年度簡字第四三五三
    號案件，判處有期徒刑四月，如易科罰金，以三百元折算一
    日，緩刑三年確定，嗣經撤銷緩刑，於九十三年七月一日易
    科罰金執行完畢（於本案不構成累犯）。猶不知悔改，其明
    知具有殺傷力之子彈，係屬槍砲彈藥刀械管制條例管制之彈
    藥，非經主管機關許可不得持有之，竟仍基於持有子彈之犯
    意，於九十二年十二月初某日，在不詳地點，向真實姓名年
    不詳），而無故持有之。嗣於九十二年十二月十八日下午二
    時十分許，在台北縣板橋市○○○街一０四巷十二號前，於
    其使用之車號ＳＥ－九三七九號輕型機車坐墊下置物箱中查
    獲，並扣得具殺傷力之土造子彈三十一顆（其中十顆經鑑驗
    試射已滅失，餘二十一顆，另同時查獲不具殺傷力之土造子
    彈一顆、土造金屬彈殼及金屬彈頭共四顆、工具一批，又在
    上址三樓查獲砂輪機一台、鑽床一台）。
二、案經台北市政府警察局刑事警察大隊報請臺灣板橋地方法院
    檢察署檢察官偵查起訴。
    理  由
一、上開犯罪事實，業據被告乙○○先後於警詢、偵查及本院審
    理時坦承不諱，且有扣案之土造子彈三十一顆扣案足稽。而
    上開子彈經送內政部警政署刑事警察局鑑定結果，認送鑑子
    彈三十六顆，其中三十二顆均係土造子彈，具直徑八點八釐
    米之土造金屬彈頭，採樣十一顆試射，其中十顆可擊發，認
    具殺傷力，另一顆無法擊發，認不具殺傷力，其餘四顆均係
    土造金屬彈殼及直徑約八點八釐米之金屬彈頭，有該局九十
    三年一月十九日刑鑑字第○九二０二四一六四三號槍彈鑑定
    書乙件在卷可參。此外，復有臺北市政府警察局刑事警察大
    隊搜索扣押筆錄、扣押物品目錄表、扣押物品清單各一紙附
    卷可稽。綜上所述，足見被告所之自白，應與事實相符，堪
    為信取。本件事證業臻明確，被告犯行洵足認定。
二、核被告乙○○所為，係犯槍砲彈藥刀械管制條例第十二條第
    四項之未經許可持有子彈罪（槍砲彈藥刀械管制條例於九十
    四年一月二十六日修正公布部分條文，該條例第十二條並未
    修正，故無比較新舊法之問題，附此敘明）。爰審酌被告乙○○前於九十年間，因犯妨害自由罪，經台灣台北地方法院
　　於九十二年一月十三日以九十一年度簡字第四三五三號案件
  　，判處有期徒刑四月，如易科罰金，以三百元折算一日，緩
    刑三年確定，嗣經撤銷緩刑，於九十三年七月一日易科罰金
    執行完畢（於本案不構成累犯），有台灣高等法院被告全國
    前案紀錄表一份在卷可佐，素行不佳，未經許可而持有子彈
    達三十一顆，嚴重影響社會治安，兼衡其犯罪動機、目的、
    手段、犯罪後坦承犯行等一切情狀，判處如主文所示之刑，
    併諭知易科罰金之折算標準，暨就罰金刑部分諭知易服勞役
    之折算標準，以資懲儆。扣案之子彈三十一顆，均具殺傷力
    ，已如前述，係屬違禁物，除試射之子彈十顆，因已失其效
    能，而不具殺傷力，即非屬違禁物外，其餘子彈二十一顆，
    應依刑法第三十八條第一項第一款之規定，予以宣告沒收。
    至本件同時扣案之土造子彈一顆、土造金屬彈殼、彈頭四顆
    ，既經鑑定不具殺傷力，即非違禁物，爰不併為沒收之宣告
    ，附此敘明。
三、公訴意旨另以：被告乙○○於九十二年十一月二十五日，在
    其台北縣板橋市○○○街一０四巷十二號三樓住處，將其所
    持有子彈之其中五顆（下稱系爭子彈五顆）轉讓與甲○○之
    友人綽號「東東」，因認被告涉犯槍砲彈藥刀械管制條例第
    十二條第二項之未經許可轉讓具殺傷力之子彈罪嫌云云。經
    查，被告否認將子彈轉讓給綽號「東東」之丙○○，訊據證
    人丙○○到庭證稱系爭子彈五顆係向甲○○拿的等語〔見本
    院九十四年三月八日審判筆錄〕；而本院依聲請傳喚證人甲○○，證人雖未到庭，惟其於警詢時證稱：「我於九十二年
    十一月二十五日下午十七時許，在板橋市○○○街一０四巷
    十二號三樓，向乙○○購買八釐米改造手槍子彈五顆，每顆
    以新台幣三百元購得，是綽號『東東』男子未付錢給我，我
    也沒拿錢給乙○○，但子彈我已向乙○○拿來交給綽號『東
    東』。」等語〔見台灣板橋地方法院檢察署九十二年度偵字
    第二一八三六號偵查卷第十八頁〕，互核上述證人之證述相
    符，可知被告透過甲○○轉讓子彈五顆予丙○○之情，應堪
    認定。惟證人丙○○於九十三年一月十四日下午四時五分許
    ，在台北縣板橋市○○○街一二四巷四號五樓為警查獲持有
    改造手槍、子彈等物，其中子彈部分有八釐米改造子彈六顆
    ，九十改造子彈八顆，此有台北市政府警察局刑事警察大隊
    搜索扣押筆錄及扣押物品目錄表各一份在卷可憑。證人甲○○於警詢時證稱系爭子彈五顆係八釐米改造子彈；另證人丙○○於警詢時亦證稱甲○○交付者係八釐米改造子彈等語〔
    見九十三年度偵字第二三三一號偵查卷第十二頁以下〕。證
    人丙○○嗣於本院審理時證稱：「（問：提示槍彈鑑驗書及
    所附照片三、六，是否能分辯何者為八釐米，何者為九釐米
    ？）從照片我看不出來，但我知道一個比較大，一個比較小
    ，九釐米的子彈比較大，不論直徑或長度，整個看起來都比
    較大，甲○○給我的是比較小的那種。」等語〔見九十四年
    三月八日審判筆錄〕，可知證人丙○○自甲○○處取得者，
    係為警查獲中之「八釐米改造子彈」（並非「九釐米改造子
    彈」）無疑。而上開子彈經內政部警政署刑事警察局鑑驗結
    果，認為「送鑑子彈六顆，其中五顆係具直徑七點八釐米金
    屬彈頭之土造子彈，採樣二顆試射，均無法擊發，認無法擊
    發，認均不具殺傷力。另一顆認係由八釐米制式空包彈加裝
    直徑七點二釐米之土造金屬彈頭改造而成之改造子彈，經實
    際試射，無法擊發，認不具殺傷力。送鑑子彈八顆，其中六
    顆均係具直徑八點九釐米金屬彈頭之土造子彈，經採樣二顆
    試射，均可擊發，認均具殺傷力。另一顆，認係具子彈外之
    實心金屬物；餘一顆，認係土造金屬彈頭、土造金屬彈殼。
    」等語，有該局九十三年二月廿四日型鑑字第０九三００一
    三五三一號槍彈鑑定書一份在卷可參。可知扣案之「八釐米
    子彈」不具殺傷力，非槍砲彈藥刀械管制條例管制之子彈，
    自無法成立轉讓子彈之犯行。此外，復查無其他積極證據足
    認被告有何轉讓具殺傷力子彈之犯行，此部分犯行自不能成
    立。惟公訴意旨認此部分與前開論罪科刑部分有想像競合之
    裁判上一罪關係，爰不另為無罪之諭知，附此敘明。
據上論斷，應依刑事訴訟法第二百九十九條第一項前段，槍砲彈
藥刀械管制條例第十二條第四項，刑法第十一條前段、第四十一
條第一項前段、第四十二條第二項、第三十八條第一項第一款，
罰金罰鍰提高標準條例第一條前段、第二條，現行法規所定貨幣
單位折算新臺幣第二條，判決如主文。
本案經檢察官許智評到庭執行職務。
中　　華　　民　　國　　94 　　年　　3 　　月　　22　 日
                        台灣板橋地方法院刑事第十三庭
                            審判長法　官  侯志融
                            　　　法　官　張宏節
　　　　　　　　　　　　　　　　　法　官　楊博欽
右正本證明與原本無異
如不服本判決應於送達後十日內向本院提出上訴狀
                                  書記官  吳進安
中　　華　　民　　國　　94 　　年　　3 　　月　　22　 日
附錄本案論罪科刑法條全文：
槍砲彈藥刀械管制條例第十二條第四項
未經許可，持有、寄藏或意圖販賣而陳列子彈者，處五年以下有
期徒刑，併科新台幣三百萬元以下之罰金。
